【裁判字號】    98,再小抗,1
【裁判日期】    981019
【裁判案由】    再審之訴
【裁判全文】
臺灣士林地方法院民事裁定             98年度再小抗字第1號
抗  告  人  丁○○
相  對  人  丙○○
                        之3
            戊○○
            乙○○
            甲○○
上列當事人間再審之訴事件，抗告人對於中華民國98年8 月19日
本院簡易庭98年度湖再小字第3 號裁定提起抗告，本院裁定如下
：
    主      文
抗告駁回。
抗告訴訟費用新台幣壹仟元由抗告人負擔。
    理      由
一、抗告人於原審起訴主張：伊確實有雇工修繕房屋，並已代相
    對人支付修繕費用新臺幣（下同）45,000元。且伊已提出明
    顯之證據供原審參酌。而伊於收受原審駁回再審之訴之裁定
    ，經詢問法院訴訟科之意見後，原擬撤回本件再審之訴。惟
    無奈本件抗告人確有修繕之事實，必須爭取45,000元之修繕
    費用，始不悖於抗告人自己之良心。為此，不得已而提起本
    件抗告云云。並聲明：原裁定廢棄。
二、按對於小額程序第一審裁判之上訴或抗告，非以其違背法令
    為理由，不得為之。民事訴訟法第436 條之24第2 項定有明
    文。又再審之訴，應於30日之不變期間提起。前項期間，自
    判決確定時起算。民事訴訟法第500 條第1 項、第2 項前段
    定有明文。而當事人以有民事訴訟法第496 條第1 項第1 款
    適用法規顯有錯誤之情形，提起再審之訴，應認此項理由於
    裁判送達時當事人即可知悉，故計算是否逾30日之不變期間
    ，應自裁判確定時起算，無同法第500 條第2 項但書再審理
    由知悉在後之適用（最高法院70年台再字第212 號判例參照
    ）。又提起再審之訴，應表明再審理由，及關於再審理由並
    遵守不變期間之證據（民事訴訟法第五百零一條第一項第四
    款），其未表明者無庸命其補正（最高法院60年臺抗字第53
    8 號、61年臺再字第137 號判例參照）。是對於小額訴訟程
    序之第一審確定判決，向為第一審判決之原法院提起再審之
    訴，經以不合法裁定駁回者，對於該駁回裁定，自僅能以原
    裁定違背法令為理由，提起抗告，要屬當然。
三、經查，原確定判決（本院96年度湖小字第49號）係於96年4
    月9 日宣示判決，並於96年5 月22日確定，業經本院調閱該
    訴訟事件全部案卷核閱無訛。衡諸上開說明，抗告人對原確
    定判決提起本件再審之訴，至遲應自原確定判決判決確定之
    日，即96年5 月22日起算30日內為之，是抗告人遲至98年6
    月9 日始向原法院提起本件再審之訴，已逾越提起再審之訴
    之不變期間，甚為明確。又抗告人於原法院裁定前，亦未提
    出其本件提起再審之訴遵守不變期間之其他事實、證據，原
    法院未命補正，因認抗告人提起再審之訴違反不變期間之規
    定而不合法，予以裁定駁回，經核於法並無違誤。
四、而抗告人提起本件抗告，其抗告理由僅泛言：伊確實有雇工
    修繕房屋，並於已提出支付修繕費用45,000元之證據，供原
    審參酌云云。顯未就原裁定關於駁回其對於原確定判決之再
    審之訴，有何不適用法規或適用法規不當之違法有何具體指
    摘，依上述民事訴訟法第436 條之24之規定，自難認其抗告
    有理由。且細譯抗告人所述內容，不過係主張原確定判決認
    定事實、取捨證據之不當，難認其有提出遵守不變期間之事
    實、證據。又訴訟要件之欠缺，依法法院毋庸命補正者，當
    事人應於法院為裁判前予以補正，自無由於法院以訴訟要件
    欠缺裁定駁回其訴訟後，再經抗告程序予以補正之理，否則
    訴訟要件之規定，將失其作用。抗告人於原法院裁定以前，
    均未敘明其遵守不變期間事實，亦未提出遵守之證據，原法
    院以其要件有欠缺而裁定駁回後，抗告人縱於提起抗告後，
    於本院再為補提相關事證，自無從治癒其訴訟不合法之瑕疵
    ，彰彰明甚。
五、綜上所陳，原法院以抗告人提起再審之訴為不合法，駁回再
    審之訴，經核並無不合。抗告意旨指摘原裁定不當，求予廢
    棄改判，為無理由，應予駁回。
六、爰裁定如主文。
中    華    民    國    98    年    10    月    19    日
                  民事第一庭  審判長法  官  李建忠
                                    法  官  李瑜娟
                                    法  官  陳梅欽
以上正本證明與原本無異。
本件裁定不得再抗告。
中    華    民    國    98    年    10    月    19    日
                                    書記官  謝金宏


司法院資訊處製作；財團法人民間司法改革基金會備份。
